臺灣臺中地方法院刑事判決　　　　　　　　　　　　　九十三年度訴字第八○一號
　　公　訴　人　臺灣臺中地方法院檢察署檢察官
　　被　　　告　甲○○
右列被告因違反毒品危害防制條例案件，經檢察官提起公訴（九十三年度毒偵字第三
一一五號、九十三年度毒偵字第七六六號），及移
九十三年度毒偵字第一五二一號、九十三年度毒偵字第四六七三號、臺灣苗栗地方法
院檢察署九十三年度毒偵字第八三二號），本院判決如左：
    主    文
甲○○連續施用第一級毒品，處有期徒刑壹年；扣案之海洛因拾伍包（其中九十三
年五月六日調科壹字第一二○○一三六六五號鑑驗通知書法務部調查局標示ＨＲ＋共
拾壹包驗後淨重共點伍公克、空包裝重點玖伍公克、純質淨重零點伍柒公克，
標示ＨＲ＋Ｓ共包驗後淨重共伍點壹柒公克、空包裝重壹點零貳公克；九十三年六
月十七日調科壹字第一二○○一三八七九號鑑驗通知書法務部調查局標示編號Ａ９至
Ａ１２及Ｂ１至Ｂ５共玖包驗後淨重伍點柒公克、空包裝重點捌公克，純質淨重
壹點捌陸公克，標示編號Ａ８壹包驗後淨重貳壹點陸玖公克、空包裝重零點柒柒公克
；九十三年十二月二十七日調科壹字第一一○○○○一九○號法務部調查局標示ＨＲ
（＋）共柒包驗後淨重捌點壹伍公克、空包裝重貳點貳三公克、純質淨重肆點肆捌公
克，標示ＨＲ（＋）Ｓ共肆包驗後淨重貳點肆公克、空包裝重壹點肆公克）、摻
有海洛因之香煙貳支，沒收銷燬之；扣案之電子磅秤壹台、勺子壹支，沒收之。又連
續施用第二級毒品，處有期徒刑伍月；扣案之安非他命共拾壹包（毛重共貳貳點伍公
克），沒收銷燬之；扣案之安非他命吸食器支、勺子壹支，沒收之。應執行有期徒
刑壹年貳月；扣案之海洛因拾伍包（其中九十三年五月六日調科壹字第一二○○一
三六六五號鑑驗通知書法務部調查局標示ＨＲ＋共拾壹包驗後淨重共點伍公克、
空包裝重點玖伍公克、純質淨重零點伍柒公克，標示ＨＲ＋Ｓ共包驗後淨重共伍
點壹柒公克、空包裝重壹點零貳公克；九十三年六月十七日調科壹字第一二○○一三
八七九號鑑驗通知書法務部調查局標示編號Ａ９至Ａ１２及Ｂ１至Ｂ５共玖包驗後淨
重伍點柒公克、空包裝重點捌公克，純質淨重壹點捌陸公克，標示編號Ａ８壹包
驗後淨重貳壹點陸玖公克、空包裝重零點柒柒公克；九十三年十二月二十七日調科壹
字第一一○○○○一九○號法務部調查局標示ＨＲ（＋）共柒包驗後淨重捌點壹伍公
克、空包裝重貳點貳三公克、純質淨重肆點肆捌公克，標示ＨＲ（＋）Ｓ共肆包驗後
淨重貳點肆公克、空包裝重壹點肆公克）、摻有海洛因之香煙貳支、安非他命共
拾壹包（毛重共貳貳點伍公克），沒收銷燬之；扣案之電子磅秤壹台、勺子壹支、安
非他命吸食器支，沒收之。
    犯罪事實
一、甲○○曾於民國九十二年間因施用第一、二級毒品案件，經依本院裁定送觀察、
    勒戒後，認無繼續施用毒品之傾向，而於九十二年九月三日觀察、勒戒執行完畢
    釋放。詎甲○○仍不知悔改，復基於施用第一級毒品海洛因之概括犯意，自九十
    二年十月十六日某時起至九十三年十一月十日十九時許止，分別在臺中縣沙鹿鎮
    ○○路三七七號住處、臺中縣霧峰鄉○○路一一七一之二號十樓住處、臺中縣霧
    峰鄉地址不詳之通豪ＫＴＶ內，及苗栗市文山里一三六之十二號謝武雄住處，以
    將海洛因摻入香煙中點火吸其煙氣之方式，連續施用第一級毒品海洛因多次，平
    均每二、三天施用一次。另基於施用第二級毒品安非他命之犯意，於九十二年十
    月十六日某時起至九十三年十一月十日十九時許，分別在前開地點，以將安非他
    命置入玻璃球點燃吸食其煙氣之方式，連續施用安非他命多次，平均每二、三天
    施用一次。嗣於九十二年十月十七日十二時許，在臺中縣霧峰鄉○○路一一七一
    之二號十樓之二處為警查獲，再於九十三年二月二十四日十二時四十分許，在臺
    中縣沙鹿鎮○○路三七七號處經警查獲，又於九十三年四月二十六日十五時三十
    分許，在臺中縣梧棲鎮○○街九八號處為警查獲，並於九十三年十一月十日十九
    時許，在臺中縣沙鹿鎮○○街一三九號長崎遊藝場內經警查獲，另於九十二年十
    二月九日十七時十分許，在苗栗市文山里一三六之十二號處為警查獲。
二、案經臺中縣警察局霧峰分局報請臺灣臺中地方法院檢察署檢察官偵查起訴，並該
    署檢察官及臺灣苗栗地方法院檢察署檢察官移送併辦。
    理    由
一、訊據被告甲○○對於右揭事實坦承不諱，並有照片二十四張、現場圖二張、臺中
    縣衛生局煙毒尿液檢驗成績書二份、苗栗縣衛生局煙毒尿液檢驗成績書一份、中
    山醫學大學附設醫院藥物濫用檢測中心確認結果報告三份、法務部調查局鑑定通
    知書五份附於卷可稽，復有扣案之海洛因三十五包、安非他命十一包、摻有海洛
    因之香煙二支、安非他命吸食器三支、電子磅秤一台、勺子一支可資佐證。且被
    告為警查獲後所採集之尿液經送檢驗結果，分別呈甲基安非他命、嗎啡（海洛因
    之代謝物）陽性反應，此分別有臺中縣衛生局煙毒尿液檢驗成績書二份、苗栗縣
    衛生局煙毒尿液檢驗成績書一份、中山醫學大學附設醫院藥物濫用檢測中心確認
    結果報告三份附卷可按。查被告曾於九十二年間因施用毒品案件，經依本院裁定
    送觀察、勒戒後認無繼續施用毒品之傾向，而於九十二年九月三日觀察、勒戒期
    滿釋放，此有臺灣高等法院被告全國前案紀錄表及臺灣臺中地方法院檢察署刑案
    資料查註紀錄表各一份在卷可參，其於觀察、勒戒執行完畢後五年內再犯本件施
    用毒品罪，依毒品危害防制條例第二十三條第二項之規定，即應依法追訴。被告
    之自白核與事實相符，事證明確，其犯行洵堪認定。
二、查被告上開連續施用第一級毒品之犯罪行為，雖其中部分行為係於毒品危害防制
    條例九十三年一月九日修正公布前所為，然被告於九十三年一月九日以後仍連續
    犯同一之罪，即應依修正後之毒品危害防制條例處斷，自無新舊法比較之問題。
    核被告所為，係犯毒品危害防制條例第十條第一項施用第一級毒品罪及同條例第
    十條第二項施用第二級毒品罪。被告為供施用而持有第一級毒品海洛因及第二級
    毒品安非他命，其持有之低度行為，已為施用之高度行為所吸收，不另論罪。被
    告先後多次施用海洛因及安非他命犯行，均各時間緊接，犯罪構成要件相同，顯
    均係基於概括犯意為之，應分別依刑法第五十六條連續犯之規定各論以一罪，並
    分別加重其刑。被告所犯上開二罪間，犯意各別，構成要件互殊，罪名有異，應
    予分論併罰。爰審酌被告前因施用毒品犯行曾經觀察、勒戒，竟又再施用毒品不
    輟，無視於毒品對於自身健康之戕害及國家對於杜絕毒品犯罪之禁令，惡性非輕
    ，且被告坦承犯行，犯後態度尚稱良好，再本於施用毒品犯罪之人，亦為「病人
    」之考量等一切情狀，量處如主文所示之刑，並定其應執行刑。末查，扣案之第
    一級毒品海洛因三十五包（其中九十三年五月六日調科壹字第一二○○一三六六
    五號鑑驗通知書法務部調查局標示ＨＲ＋共十一包驗後淨重共三點三五公克、空
    包裝重三點九五公克、純質淨重零點五七公克，標示ＨＲ＋Ｓ共三包驗後淨重共
    五點一七公克、空包裝重一點零二公克；九十三年六月十七日調科壹字第一二○
    ○一三八七九號鑑驗通知書法務部調查局標示編號Ａ９至Ａ１２及Ｂ１至Ｂ５共
    九包驗後淨重五點七公克、空包裝重三點三八公克，純質淨重一點八六公克，標
    示編號Ａ８一包驗後淨重二一點六九公克、空包裝重零點七七公克；九十三年十
    二月二十七日調科壹字第一一○○○○一九○號法務部調查局標示ＨＲ（＋）共
    七包驗後淨重八點一五公克、空包裝重二點二三公克、純質淨重四點四八公克，
    標示ＨＲ（＋）Ｓ共四包驗後淨重二點三四公克、空包裝重一點三四公克）、摻
    有海洛因之香煙二支、安非他命共十一包（毛重共二二點五公克），均為毒品危
    害防制條例第二條第二項第一、二款所指之毒品，不問屬於犯人與否，爰依同條
    例第十八條第一項前段規定，均宣告沒收銷燬之。另扣案之電子磅秤一台，為被
    告所有供其施用海洛因所用之物；扣案之安非他命吸食器三支，為被告所有供其
    施用安非他命所用之物；扣案之勺子一支，為被告所有，供其施用海洛因及安非
    他命所用之物，業據被告供明在卷，爰依刑法第三十八條第一項第二款規定宣告
    沒收之。至扣案之夾鏈袋三包，為被告之妻所有，且係被告用以裝藥品之物，皮
    包一個為被告所有供其裝日常東西所用，行動電話卡一張為被告所有供日常生活
    連絡所用，核均非專供被告施用毒品使用之物或違禁物，爰不為沒收之諭知，附
    此敘明。
三、公訴人就被告於九十二年十一月間起至九十三年四月二十五日十四時許止（臺灣
    臺中地方法院檢察署九十三年度毒偵字第一五二一號）、九十二年十月間起至九
    十三年十一月十日十四時許止（九十三年度毒偵字第四六七三號）、九十二年十
    二月九日前九十六小時內某時（臺灣苗栗地方法院檢察署九十三年度毒偵字第八
    三二號）仍連續施用毒品之事實，雖未經起訴，然因與本件所起訴者具有連續犯
    之裁判上一罪關係，屬同一案件，亦為起訴效力所及，故本院應併予審究，附此
    敘明。
據上論斷，應依刑事訴訟法第二百九十九條第一項前段，毒品危害防制條例第十條第
一項、第二項、第十八條第一項前段，刑法第十一條、第五十六條、第五十一條第五
款、第三十八條第一項第二款，判決如主文。
中      華      民      國      九十四      年    一    月    二十五    日
                                臺灣臺中地方法院刑事第六庭
                                  審判長法  官  簡  源  希
          法  官  鄧  敏  雄
                                        法  官  戴  博  誠
右正本證明與原本無異。
如不服本判決，應於送達後十日內向本院提出上訴狀（須附繕本），上訴於臺灣高等
法院臺中分院。
                                        書記官
中      華      民      國      九十四      年    一    月    二十五    日
【附錄本案論罪科刑法條】
毒品危害防制條例第十條：
施用第一級毒品者，處六月以上五年以下有期徒刑。
施用第二級毒品者，處三年以下有期徒刑。
